# 请问陈老师这个业务应该如何处理？谢谢！

提问人：davidkaiyan 时间：2011-01-08 22:03:27
陈老师，
客户的情况是这样的。
客户准备向一个供应商购买一个加热设备，这个设备的价格是 150 万。供应商答应将这个设备给客户免费使用，但这个设备的产权仍属于供应商。同时，客户必须和供应商签订一个采购合同，每年至少要采购这个供应商 200 万的燃料（这个供应商生产设备的同时，还生产该设备运行所需的燃料）， 10 年以后，这个设备的所有权就转让给客户。
这有点类似平时家里的饮水机，通常卖水的公司会送给用户一个饮水机，但是用户必须承诺最少要买比如 100 桶的水。
我的问题是，在这个情况下，会计上应该如何处理这个业务。我觉得有点像是融资租赁，但是我也不是很确定。
请陈老师不啬赐教。谢谢！！

回答人：chenyiwei
本版面上近期讨论过不少的“买燃料送锅炉”、“买试剂送仪器”、“买耗材送设备”之类交易的处理，请先搜索一下，看看现有的解答对你是否有启发。谢谢。

回答人：chenyiwei
采购方的处理原则与销售方是对应的。理论上，如果采购方根据过去的历史经验等因素，能够对该 10 年内每年的燃料采购量作出合理的估计，合理确定最终能够取得该资产所有权的，可将该设备确认为自己的固定资产（但这样需要相当可靠的确凿证据），同时以后年度的燃料购买价款中需要分出一部分作为偿还设备的价款。但是实务中这种销售方式常常用于新设备产品，购买方可能缺少合理的依据来估计该设备的公允价值，如果无法在合理基础上分拆两部分价款的，购买方可能就不能单独确认固定资产。 如果购买方对合同的履行结果不能可靠预计的，比照经营租赁处理。